臺灣桃園地方法院刑事判決　　　　　　　　　　　　九十二年度訴字第一四六一號
　　公　訴　人　臺灣桃園地方法院檢察署檢察官
　　被　　　告　庚○○
　　　　　　　　戊○○
　　　　　　　　丁○○
　　　　　　　　辛○○
　　　　　　　　未○○
　　右五人共同
　　選任辯護人　蔡榮德律師
　　被　　　告　申○○
　　　　　　　　丙○○
　　右二人共同
　　選任辯護人　江松鶴律師
右列被告等因妨害自由等案件，經檢察官提起公訴（九十一年度偵字第二一六三五號
），本院判決如左：
    主  文
庚○○、戊○○、丁○○、辛○○、未○○、申○○、丙○○均無罪。
    理  由
一、公訴意旨略以：如起訴書所載（如附件）。
二、公訴人認被告等涉有前述犯罪事實，無非係以被告庚○○等七人於民國九十年七
    月二十八日夜間九時許，共同前往被害人卯○○所經營之豪記紡織有限公司（以
    下簡稱豪記公司）廠房，基於妨害自由之犯意，利用人多勢眾，以強迫方式，由
    被告辛○○、申○○語出恫嚇，強逼被害人，即被害人卯○○，及卯○○之弟丑
    ○○，簽立八台機器讓渡同意書，及面額新台幣（以下同）五十萬元之本票共計
    二十張，即一千萬元之本票予戊○○，使卯○○、丑○○行無義務之事。同年九
    月二日上午八時許，被告庚○○等七人及其他不詳人士約三十餘人復至前述廠房
    ，將豪記公司出入口、電話及人員均控制，限制所有人之行動自由，強行將工廠
    之織布機十三台搬走抵債，並威嚇卯○○不得報警。同年月十五日上午十時許，
    庚○○因搬得之機器無法售出，遂又與戊○○、丁○○、辛○○、申○○、丙○○及十數名姓名年藉不詳之成年男子等，共同將機器搬還卯○○，然卻以強暴手
    段，由辛○○、申○○、丙○○及二名姓名年藉不詳之男子，強押卯○○至豪記
    公司內之會議室，剝奪卯○○之行動自由，並由申○○稱以：「如不簽下市價共
    值約二千餘萬元之八台二四○型之織布機，以每台九十萬元，合計七百二十萬元
    價格賣給戊○○，就要找人強行將卯○○押走，並挖地洞、剁四肢，以水泥將卯
    ○○埋掉，到時讓人還不會發現你是怎麼死的」等語，出言恐嚇卯○○，致卯○○心生畏懼，致生危害於安全，於不得已情形下，簽署由戊○○事先準備好之買
    賣合約書。並提出被害人卯○○於偵查中之指述筆錄，及證人亦為被害人之丑○○偵查中證言筆錄、證人癸○、寅○○、辰○○、甲○○及巳○○偵查訊問筆錄
    ，以及現場搬運相片三十五張、本票影本，及前述八台織布機之買賣合約書一件
    等物證及書證為據。因認被告等共同均係犯刑法第三百零二條第一項、第三百零
    四條第一項、第三百零五條之妨害自由、強制及恐嚇罪嫌，並為牽連犯，均從一
    重之刑法三百零二條第一項妨害自由罪觸斷等語。
三、首須說明者，前述起訴事實果若成立公訴人所指罪名，則本案犯罪競合關係，應
    非牽連關係之牽連犯，而係吸收犯之關係。按刑法第三百零二條第一項及第三百
    零四條第一項之罪，其所保護之法益均為被害人之自由，而私行拘禁，及不外以
    強暴、脅迫為手段，其罪質本屬相同，惟第三百零二條第一項之法定刑，既較第
    三百零四條第一項為重，則以私行拘禁之方法妨害人自由，縱其目的使人行無義
    務之事，或妨害人行使權利，仍應逕依第三百零二條第一項論罪，並無適用第三
    百零四條第一項之餘地。最高法院二十九年上字第三七五七號判例同此見解。又
    按刑法第三百零二條之妨害自由罪，原包括私禁及以其他非法方法剝奪人之行動
    自由而言，所謂非法方法，當包括強暴、脅迫等情事在內，如於妨害自由行為繼
    續中，而有恐嚇等強暴脅迫行為之行使，自屬包含於妨害動自由之相同犯意中。
    亦即雖合於刑法第三百零五條恐嚇危害安全之情形，惟仍屬剝奪行動自由之部分
    行為，應為高度之刑法第三百零二條剝奪行動自由罪所吸收。最高法院七十四年
    台上字第三四０四號判例亦同此見解。是公訴人所認法條及犯罪競合之關係，容
    有違誤，合先敘明。
四、復按刑法第三百零五條所規定，以加害生命、身體、自由、財產之事「恐嚇」他
    人，尚須「致生危害於安全」始足當之。本條所稱之「恐嚇」係指，以加害生命
    、身體等之事，足以使人生畏怖之心，而通知將加惡害之旨於被害人之行為，此
    最高法院五十二年台上字第七五一號判例著有相同之見解。實則與刑法第三百零
    四條及其他暴力犯罪所規定之「脅迫」概念相當，為無形之強制力。是如單純自
    說出之言語本身觀察，雖無法看見要脅、強制之意味，惟仍須考量行為人所說之
    話語及其行動，輔以周遭環境等因素綜合評估，予以認定行為人是否傳達出恐嚇
    之意思。另本條之成立尚須符合「致生危害於安全」之構成要件要素，即本罪為
    結果犯之性質，必須恐嚇之意致受加害通知之人，心生畏怖，而產生生命、身體
    、自由或財產受到不安全等危險的感覺，這種危險之結果是否發生，須依個案所
    有情狀為考量，如恐嚇者與被恐嚇者之間的實力關係、恐嚇者之語氣、說話之場
    合，及被恐嚇者之性格等，均為判斷之因素。
五、再按被告未經審判證明有罪確定前，推定其為無罪。犯罪事實應依證據認定之，
    無證據不得認定犯罪事實。不能證明被告犯罪者，應諭知無罪之判決。刑事訴訟
    法第一百五十四條第一項、第二項，及同法第三百零一條第一項前段，分別定有
    明文。復按告訴人之告訴，係以使被告受刑事訴追為目的，是其陳述是否與事實
    相符，仍應調查其他證據以資審認，最高法院五十二年台上字第一三００號判例
    亦同此見解，對於非告訴乃論之罪的被害人，此證據法則亦得適用，乃自明之理
    ，並且此項證據法則不因被害人於審理程序中列為證人而有不同。再按刑事訴訟
    上證明之資料，無論其為直接證據或間接證據，均須達於通常一般之人均不致有
    所懷疑，而得確信其為真實之程度，始得據為有罪之認定，若其關於被告是否犯
    罪之證明未能達此程度，而有合理之懷疑存在時，致使無從形成有罪之確信，在
    刑事訴訟「罪疑唯輕」、「無罪推定」原則下，依據「罪證有疑，利於被告」之
    證據法則，即不得遽為不利被告之認定，最高法院七十六年台上字第四九八六號
    判例意旨曾強調此一原則，足資參照。
六、訊據被告庚○○、戊○○、丁○○、辛○○、未○○、申○○、丙○○七人，均
    堅決否認有為前述妨害自由等犯行，庚○○及其辯護人辯稱（略以）：八十九年
    間，卯○○的豪記公司曾以其工廠內之三十二台紡織機器設定動產抵押，向其借
    貸了三千餘萬元，後來尚欠一千多萬元未還，因其間卯○○曾偷賣了其中六台機
    器，為其發現，為防止其又私自出售機器，雙方口頭約定由庚○○保管其中十三
    台，讓其繼續生產，遂於九十年七月二十八日，帶同其餘被告，即其妻戊○○、
    戊○○之姐丁○○、丁○○之夫辛○○，及庚○○與卯○○之共同友人未○○，
    以及與庚○○合作之司機申○○、丙○○等人，至豪記公司搬運十三台機器回我
    的工廠，豈料隔一、二日後，「中租迪和股份有限公司」（以下簡稱中租公司）
    的子○○先生，向其主張中租迪和公司有所有權，其祇好又將這十三台機器搬回
    卯○○的工廠，並與其餘被告一同至卯○○工廠，與卯○○、丑○○商量如何清
    償，經協商後，同意開立本票償還被告庚○○之妻戊○○，每月給付五十萬元，
    分二十個月攤還，共開立五十萬元面額之二十張本票，發票日是當日，即八十九
    年八月九日，並且簽下機器讓渡同意書，如屆時本票未兌現，就將被害人工廠內
    另外八台機器，並未向中租公司借錢的機器移轉給戊○○，其實該八台機器本即
    經被告庚○○設定有抵押權，隔月（第一張本票到期日）被害人卯○○未清償五
    十萬元，九十年九月十五日庚○○始與妻戊○○去找卯○○，卯○○同意移轉前
    述八台機器予戊○○，並簽署買賣合約書，而由戊○○跟卯○○約好隔日，即九
    十年九月十六日，戊○○找了其餘被告，共同至豪記公司搬走當初同意移轉的八
    台機器，當天庚○○因生意關係，並未一同前往，戊○○還將原所開立之本票十
    四張，共計七百萬元還給卯○○，因為契約上載明八台機器，一台以九十萬元計
    算，共計七百二十萬元，二十萬元抵償我們花錢僱請推高機、卡車等搬運費用，
    戊○○等被告去搬時，還請被告及被害人共同之友人未○○到場見證等語。其餘
    被告所辯均與庚○○所辯相同。是本案先不論被告等搬走機器時，是否施以公訴
    人所指強暴、脅迫等手段之事實部分，就被告所辯搬走機器之時間（九十年七月
    二十八日搬走十三台，之後某日先行歸還，同年九月十六日另搬走八台），與公
    訴人所指搬走機器之時間（九十年九月二日搬走十三台，同年九月十五日歸還，
    並於同日搬走另外八台）顯有未合，此部分應先予釐清。查公訴人所指前述搬運
    機器之時間，係依據警察機關之移送書，而移送書又係依據被害人之單一指述，
    對於搬運機器之時間，其餘偵查中之證人均未為明確指證。而被告庚○○所辯搬
    運機器時間，核與其餘被告所辯相符，並且經當事人交互詰問證人，即當初經被
    告委任前往搬運機器之工人乙○○結證稱（略以）：九十年七月間曾至豪記公司
    搬運機器，約隔一、兩個月後，又去搬運八台機器等語（參見本院九十三年二月
    二日審理筆錄）。且查公訴人依據被害人所指九十年七月二十八日簽下八台機器
    讓渡同意書，惟查公訴人所提出該件讓渡同意書上所載時間為「九十年八月九日
    」，所提出之本票影本，其上發票日亦均載為「九十年八月九日」，有該件同意
    書及本票影本，均經提示被告等及被害人所不否認在卷。是依一般常情推論，簽
    約日及發票日應均為當日，即九十年八月九日，自無可能於七月二十八日簽約，
    而時間載為未來的八月九日之理。是被告與被害人簽署八台機器讓渡書，及開立
    本票之時間應為九十年八月九日，方屬合理之推論。再查當日共開立二十張本票
    ，面額均為五十萬元，其中第一張之到期日為「九十年八月二十八日」，其後每
    張均為每月二十八日，而被害人於九十年八月二十八日當日，第一張本票之到期
    日並未清償，此為被害人所不否認在卷，是被告等依前述讓渡書，於本票到期日
    後之九月十五日，與被害人協商清償事宜，並於當日簽下買賣合約書，將讓渡書
    上所載八台機器出售予戊○○，有該件買賣合約書一件足證，而被告等依據買賣
    契約書，於隔日至被害人之工廠搬運八台機器，自亦屬合理之推論。是仍以被告
    所辯九十年九月十六日搬運八台機器，堪以採信。至於另外十三台機器之搬運時
    間，亦為被告所辯之九十年七月二十八日可採，而該十三台機器確亦於中租公司
    出面主張所有權後，由被告等歸還被害人，此為被告及被害人所不爭執，至歸還
    之日被告辯稱在九十年九月十五日之前某日，自難僅依被害人之指訴，而認應為
    九十年九月十五日，惟經本院訊據其餘證人，均未證稱搬運八台機器當日，同時
    先歸還十三台機器，是十三台機器之歸還日並非搬運八台機器之當日，即本院所
    認定之九十年九月十六日，而係在之前某日，應堪證明。綜上，本案搬運十三台
    機器的時間為九十年七月二十八日，搬運八台機器的時間為九十年九月十六日，
    ，至被告庚○○於九月十六日搬運八台機器時是否在場，不影響其將其餘被告之
    行為視同己之行為而支配之意，換言之，其餘被告等所為行為，與被告庚○○有
    意思聯絡及行為分擔之情。本案於確定搬運機器之時間後，爭點厥為被告等在與
    被害人簽約及搬運機器之過程，是否有為公訴人指妨害自由等犯行。末查因公訴
    人起訴搬運十三台及八台機器之時間分別為九月二日及九月十五日，本院訊據證
    人均無人足確定是否該二日，是審判期日檢察官及辯護人交互詰問時，有暫以該
    二日為搬運機器時間而發問者，較為正確的說法應該是「搬運十三台機器之日」
    及「搬運八台機器之日」，附此敘明。
七、訊據被告等均堅決否認有為公訴人所指妨害自由等犯行，被告庚○○辯稱（略以
    ）：係被害人積欠其債務未還，又擅自出賣設定抵押權之機器，為防止其再出賣
    機器及用以抵償所積欠之債務，始於與被害人及其弟丑○○協商同意下，分別搬
    運其中十三台及八台機器，且事後發現該十三台機器之所有權人為中租公司，即
    將機器歸還，至八台機器部分，係基於買賣契約書，用以抵償被害人卯○○一千
    餘萬元債務中之七百萬元，且搬運八台機器時，其未在現場，均未對被害人為任
    合不法之行為等語。其餘被告所辯除均與庚○○同外，被告丁○○、辛○○另辯
    稱：僅係到場協助被告庚○○、戊○○協商及搬運機器事宜等語；被告未○○辯
    稱：係到場為見證人等語；被告申○○另辯稱：係庚○○僱請其擔任搬運機器之
    卡車司機等語；被告丙○○另辯稱：其係申○○之助手，到場幫忙搬運機器等語
    本院查本案被害人卯○○係於九十一年七月四日始向桃園縣警察局提出對被告等
    之告訴，距案發時間之九十年七月二十八日至同年九月十五日，已近一年（雖本
    案非告訴乃論案件，惟因已逾告訴期間，卯○○已無告訴人之地位，僅係告發人
    ），若其於案發時果受有如公訴人所指妨害自由等侵害行為，為何遲至近一年後
    始對被告等提出告訴（告發），已甚令人啟疑。再查卯○○所經營之豪記公司於
    八十七年間向被告庚○○借貸一千萬元，並開具九十年三月三十日為發票日之支
    票一紙予庚○○，惟屆期提示未獲支付，而將其工廠內之紡織機器三十二台，分
    別於九十年四月十三日及五月七日，均委由代書己○○設定六百萬元及五百萬元
    之動產抵押予庚○○，業據證人己○○結證在卷，並有被告庚○○及被害人卯○○均提出之動產抵押契約書各一件在卷（至連帶保證人黃金得簽名是否屬實，不
    影響該兩件契約之真正及效力，並非本案爭點），均經提示被告及被害人所不爭
    執在卷。是卯○○之豪記公司確實積欠庚○○債務一千餘萬元，並以其工廠內之
    機器設定抵押，堪認為實。以下就公訴人所指搬運十三台機器之日（本院認定時
    間為九十年七月二十八日）、及本院認定於九十年八月九日簽署機器讓渡書及本
    票二十張當日，以及九十年九月十五日簽署機器買賣合約書及翌日「搬運八台機
    器之日」（本院認定時間為九十年九月十六日），被告等是否有為公訴人所指犯
    行，認定如下：
（一）九十年七月二十八日（公訴人指為同年九月二日）搬運十三台機器之日：
      查豪記公司工廠內之三十二台機器中，除其中八台機器外，餘均係卯○○以融
      資性租賃之方式，向中租公司所購買，其所有權人實為中租公司，卯○○卻在
      中租公司及庚○○均不知情下，將其均設定抵押予庚○○，並且於九十年四月
      間，卯○○將其中六台機器擅自出售予友人午○○，此有被告庚○○所提出，
      由中租公司發給卯○○之存證信函影本一件在卷為證，並經證人，即當初承辦
      此項業務之中租公司職員壬○○、子○○，以及午○○均結證在卷。是被告庚○○所辯為保有其債權，始率其餘被告等，至卯○○工廠內將經設定抵押權之
      其中十三台機器搬走，當屬民事上自力救濟之行為，被告庚○○等堅決否認有
      為強暴、脅迫等妨害自由等行為，此部分公訴人僅提出告訴人卯○○之陳述，
      其餘證人所證述者，均係九十年九月十六日搬運十六台機器之情形，是僅憑卯
      ○○一人之指述，尚難遽認被告有為公訴人所指犯行，而應另有其餘證據證明
      ，惟查被告庚○○經中租公司職員子○○告知中租公司對該十三台機器有所有
      權，庚○○雖據理力爭，惟其終能瞭解設定於後之抵押權效力，而於其後將該
      十三台機器搬回豪記公司，此據證人子○○結證在卷，亦為告訴人自始所不爭
      執，是自其後庚○○歸還機器之行為觀之，更足證明被告庚○○並無不法動機
      或行為，應堪確定。
（二）九十年八月九日（公訴人指為九十年七月二十八日）簽署機器讓渡書及本票二
      十張：
      查經檢察官及辯護人交互詰問證人身分之卯○○及丑○○，二人對於如何為恐
      嚇之言語及行為，始終無法具體敘述，僅均證稱（略以）：被告等人多勢眾，
      「強迫」卯○○簽下讓渡書及本票，以清償九十年七月二十四日「跳票」之支
      票等語，並均稱被告申○○一直拍著右口袋，好似一把槍之形狀等語。丑○○
      並另證稱：被告辛○○稱若未簽本票，人要抓走等語。經核與卯○○及黃金得
      之偵查訊問筆錄所載之卯○○稱「在場有五人，及申○○稱要強押人，並挖地
      洞埋起來等語」，與本院審理訊問時所稱顯不相符，亦與丑○○所證稱之內容
      不符，尚難遽信。又卯○○及黃金得二人為親兄弟關係，二人串稱陳詞並非不
      可想像，是所證述內容尚難採信。並且卯○○所簽署二十張本票，嗣後於九十
      年九月十六日，因被告等搬運八台機器抵償債務，業經戊○○返還其中十四張
      本票，共計面額七百二十萬元，此亦為卯○○供認屬實，本院以為，如被告等
      確有為強迫等行為，當無另行返還該十四張本票之可能，是自其後戊○○尚返
      還本票十四張之行為觀之，被告等於八月九日應無施以恐嚇等強迫手段，應堪
      採信。另查公訴人所指九十年九月二日搬運十三台機器之情，其時間顯有誤，
      業如前述，又查證人，即第一次搬運十三台機器之工人乙○○結證稱：不記得
      正確搬運時間，惟搬搬運十三台機器時，是丑○○開啟工廠大門及電源，使車
      輛進入，丑○○及豪記公司職員尚幫忙拆卸機器等語。訊據其餘證人，即卯○○之女辰○○亦證稱未見到第一次搬運機器之情等語，是此部分仍僅有被害人
      卯○○及其弟丑○○之單一證言，尚乏其餘積極或間接證據，使本院相信二人
      所言為真，另自被告等事後尚將該十三台機器歸還卯○○之情觀之，被告等於
      搬運時當無不法行為，應堪採信。
（三）九十年九月十五日簽署八台機器買賣合約書及九月十六日（公訴人指為九月十
      五日）搬運八台機器之日：
      查九十年九月十五日卯○○與戊○○簽署八台機器之買賣合約書，該買賣合約
  書內容係在確認前述八台機器讓渡書之內容外，另載明每台機器九十萬元，總
      計七百二十萬元，與其後於九十年十一月八日，被告庚○○、豪記公司及中租
      公司等三方，協議約定由庚○○代卯○○，向中租公司買回經中租公司行使取
      回權之另外二十六台機器，總計價格五百一十七萬元，用以抵償卯○○積欠中
      租之債務，此為被告庚○○及卯○○所不爭執，並經證人壬○○、子○○證述
      在卷，及該件由三方簽署之協議書影本載卷足證。相較二十六台機器之價格遠
      不如八台機器之價格，足證該八台機器之七百二十萬元價格，尚稱適當，被告
      等並無以不合理之低價，而損害卯○○利益之情。又查該八台機器全新之價格
      為一千二百九十四萬零六百九十二元，有申○○、丙○○之共同辯護人所提出
      之海關進口報單影本一件，經提示卯○○所不否認在卷，卯○○並稱加上其他
      配備，價值約一千五百萬元等語。是該八台機器之價格並非公訴人所指之二千
      餘萬元，經兩年之折舊後，其價值低於一千萬元，應屬合理。是該件買賣合約
      書之七百二十萬元價格，尚稱合理，足以佐證被告等並無使用恐嚇手段，強迫
      卯○○簽下觀上合理交易價格之合約之理。再查訊據證人卯○○對於九十年九
      月十六日搬運八台機器當日之情，證稱（略以）：被告等將我在地上拖行，拖
      到我手都流血了等語。核與卯○○警詢及偵查訊問筆錄所述經過，從未敘及曾
      經流血之情，顯有不符；訊據證人丑○○則結證稱（略以）：當日我哥哥卯○○未受外傷，祇是被用力手臂會痛等語。互核二人證言顯有出入。又卯○○自
      承當日著短袖裝，警察到現場後，因害怕而未說出有受恐嚇獲妨害自由之情等
      語。又查訊據證人，及卯○○之辰○○、卯○○之父母癸○及寅○○，均證稱
      ，當日家人無人受傷等語，核與卯○○所述亦顯有不同。本院以為，以卯○○
      短袖之裝扮，焉有手臂流血情狀，到場處理之警察或其家人均未查覺之理？足
      見卯○○對於所謂受害情形之描述，始終為誇大不實之陳述。另查證人辰○○
      結證稱聽見被告等中有人對其父，即卯○○為恐嚇之言語，始報警等語，雖與
      偵查訊問筆錄相符，惟證人辰○○為卯○○之親生女兒，其維護或迎合父親之
      陳述，當非不可想像，其證言可信度甚低。另查證人巳○○之偵查訊問筆錄亦
      載（略以）：看見五、六人將卯○○圍住等語。核與卯○○所稱巳○○有看見
      其被拖行及恐嚇之語，顯有不符。再查訊據證人，即卯○○之父母癸○及寅○○，均證稱（略以）：未親眼見到卯○○被恐嚇，與其等於偵查中向檢察官陳
      述有見到被告等恐嚇等語，所言顯有矛盾出入，有以證人等與卯○○之父母子
      女關係，偵查中所言迎合卯○○所言，尚非不可想像，是證人等於本院所為證
      言內容較偵查中所言，較為可信。足證被告等並無為公訴人所指犯行。
（四）其他間接證據所為合理之推論及判斷：
      末查九十一年五、六月間，即案發近一年後，卯○○因為廠房遭銀行聲請拍賣
      ，委由銀行將拍賣所得之其中五百八十萬元，支付庚○○，用以清償所積欠被
      告庚○○之其餘債務，此為卯○○所不否認在卷。是卯○○於事隔近一年後，
      一面清償其他債務，一面始對於被告等提出「告訴」，其所為甚不合常情，本
      院以為，祇能解為卯○○因生意失拜，又經庚○○逼債而心有不甘，此時如又
      經有心人士之挑撥，自難期待其為合於常理之行為。本院同情卯○○之處境，
      認其有受他人挑唆之可能，尚難認其有誣告之犯意，期望卯○○能多向法律專
      業人士諮商，而非無端聽信旁人之語，始不致誤己，均附此敘明。
八、綜上所述，本院自被害人主觀心理及客觀情狀綜合判斷，公訴人所舉之證據，不
    論人證、物證等均不足以證明被告等確有為恐嚇、強制或妨害自由等犯行。此外
    ，本院依職權調查本案現存及相關範圍之任何事證，仍查無其他積極之證據，足
    認被告等確有公訴人所指犯行，是不能證明被告等有罪，依法自均應諭知無罪之
    判決，以示審慎。另附帶一提者，本案公訴人所提出認被告等涉有本罪之證據，
    自偵查卷查知，其中諸多為對被告等有利之證據，起訴之公訴人卻均未予指明。
    本院基於推崇檢察官為「舉世最客觀之官署」之體認，願提出德國學者米德邁爾
    (Mittermaier)的名言：「檢察官應僅力求真實與正義，因為他知曉，顯露他片
    面打擊被告的狂熱將減損他的效用與威信；他也知曉，只有公正合宜的刑罰才符
    合國家的利益」（轉引自林鈺雄著，檢察官論，一九九九年四月，第三十七頁）
    ，與公訴人共勉之。
據上論斷，應依刑事訴訟法第三百零一條第一項，判決如主文。
本案經檢察官陳雅譽到庭執行職務
中      華      民      國      九十三      年    二    月    二十七    日
                                  臺灣桃園地地方法院刑事第六庭
                                      審判長法  官  林  孟  宜
                                            法  官  陳  永  來
                                            法  官  錢  建  榮
右正本證明與原本無異。
如不服本判決，應於判決送達後十日內向本院提出上訴狀( 應附繕本 )，上訴於臺灣
高等法院。
                                            書記官  劉  寶  霞
中      華      民      國      九十三      年    三    月      三      日
附件：起訴書一件。
